臺灣高雄地方法院刑事判決　　　　　　　94年度訴字第2643號
　　公 訴 人　臺灣高雄地方法院檢察署檢察官
　　被　　告　甲○○
上列被告因毒品危害防制條例案件，經檢察官提起公訴（民國94
年度毒偵字第5067號），因被告就被訴事實為有罪之陳述，本院
聽取當事人之意見後，合議裁定改依簡式審判程序審理，判決如
下：
    主  文
甲○○連續施用第一級毒品，處有期徒刑拾月；扣案殘留海洛因
之注射針筒壹支沒收銷燬之。又施用第二級毒品，處有期徒刑
月。應執行有期徒刑壹年，扣案殘留海洛因之注射針筒壹支沒收
銷燬之。
    事  實
一、甲○○曾於民國92年間因施用毒品案件，經本院以92年度毒
    聲字第6463號裁定送觀察、勒戒後，認無繼續施用傾向，於
    92年11月12日釋放，經台灣高雄地方法檢察署（下稱高雄地
    檢署）檢察官於92年11月27日以92年度毒偵字第5723號不起
    訴處分確定在案。詎甲○○猶不知悔改，於觀察、勒戒執行
    完畢釋放後5 年內，復基於施用第1 級毒品海洛因之概括犯
    意及施用第2 級毒品甲基安非他命之犯意，(一)自94年5 月11
    日某時起至94年10月3 日上午11時止，連續在其友人王國偉
    位於高雄市○○區○○路7 號4 樓之3 住處及其位於同區民
    族巷26號4 樓住所，以海洛因摻水注射之方式，不定期施用
    第1 級毒品海洛因多次；(二)於94年6 月6 日凌晨1 時許，在
    王國偉上開建元路住處，以將甲基安非他命置於燈泡內予以
    燒烤吸食煙氣之方式，施用第2 級毒品甲基安非他命1 次。
    嗣於94年6 月6 日凌晨零時許，王國偉因另案被通緝為警查
    獲，並帶警至其上開建元路住所搜索時，於同日2 時20分許
    發現甲○○亦在該處，經甲○○同意採其尿液送驗結果，呈
    嗎啡及甲基安非他命陽性反應，並扣得其所有之殘留海洛因
    注射針筒1 支，始悉上情。
二、案經高雄市政府警察局移送高雄地檢署檢察官偵查起訴。
    理  由
壹、程序方面：
一、按除被告所犯為死刑、無期徒刑、最輕本刑為3 年以上有期
    徒刑之罪或高等法院管轄第1 審案件者外，於第1 次審判期
    日前之準備程序進行中，被告先就被訴事實為有罪之陳述時
    ，審判長得告知被告簡式審判程序之旨，並聽取當事人、代
    理人、辯護人及輔佐人之意見後，裁定進行簡式審判程序，
    刑事訴訟法第273 條之1 第1 項定有明文。
二、本件被告甲○○所犯毒品危害防制條例第10條第1 項、第2
    項之施用第1 、2 級毒品罪，係死刑、無期徒刑、最輕本刑
    為3 年以上有期徒刑以外之罪，其於準備程序中就被訴事實
    為有罪之陳述，經告知簡式審判程序之旨，並聽取公訴人及
    被告之意見後，合議庭認宜進行簡式審判程序，爰依首揭規
    定合議裁定由受命法官獨任進行簡式審判程序。
貳、實體方面：
一、上揭犯罪事實，業據被告於本院審理時供承不諱，且被告為
    警查獲時所採取之尿液，經高雄市立凱旋醫院均檢出嗎啡及
    甲基安非他命陽性反應，此有該院濫用藥物尿液檢驗報告單
    及尿液採證檢驗對照表在卷可憑。另扣案之注射針筒1 支，
    經高雄醫學大學附設中和紀念醫院檢驗結果亦呈海洛因陽性
    反應，有該院檢驗報告在卷可稽，足見被告之自白與事實相
    符，其確有施用第1 級毒品海洛因及第2 級毒品甲基安非他
    命之犯行無訛。又被告於92年間因施用毒品案件，經本院以
    92 年 度毒聲字第64 63 號裁定送觀察、勒戒後，認無繼續
    施用傾向，於92年11月12日釋放，高雄地檢署檢察官於92年
    11月27日以92年度毒偵字第5723號不起訴處分確定在案，有
    台灣高等法院被告前案紀錄表與高雄地檢署刑案資料查註紀
    錄表各1 份在卷可稽。綜上所述，被告於觀察、勒戒執行完
    畢釋放後5 年內再犯毒品危害防制條例之罪之事證明確，其
    所為顯與該條例第23條第2 項之規定相符，應予依法論科。
二、核被告所為，係犯毒品危害防制條例第10條第1 、2 項之施
    用第1 、2 級毒品罪。被告施用第1 、2 級毒品前持有毒品
    之行為，本應論以持有之罪，惟持有毒品之行為為施用毒品
    之行為所吸收，不另論罪。被告先後施用第1 級毒品之行為
    ，時間緊接，所犯罪名相同，顯係出於概括犯意反覆為之，
    為連續犯，應依刑法第56條之規定，以1 罪論，並加重其刑
    。又被告所犯上開2 罪，犯意個別，行為互殊，應予分論併
    罰。爰審酌被告前曾因施用毒品案件，經觀察、勒戒執行完
    畢，仍未能徹底戒絕毒品，復再犯本件施用毒品罪，顯見戒
    毒意志不堅，毒癮非淺，惟念其犯後承犯行，及其施用毒品
    之次數、時間久暫，暨施用毒品乃自戕行為，未對他人造成
    危害等一切情狀，分別量處如主文所示之刑，並定其應執行
    刑。
三、扣案殘留海洛因之注射針筒1 支，既呈海洛因陽性反應，則
    與所含毒品無從析離，應視同毒品，並依毒品危害防制條例
    第18條第1 項前段之規定，宣告沒收銷燬之。
四、被告就起訴書所載自94年5 月11日某時起至同年6 月5 日23
    時許以外如事實欄所示之施用海洛因犯行，雖未據檢察官提
    起公訴，然此部分經審理結果既與前揭已起訴部分有連續犯
    之裁判上1 罪關係，為起訴效力所及，本院自應一併審理。
    至於檢察官於辯論終結後，於94年10月24日移送併辦部分（
    94年毒偵字第8316號），依該併辦意旨書所載內容，可知其
    併案之事實係被告自94年6 月間起至同年10月3 日止之施用
    海洛因犯行，然此部分於併案前既經本院以有連續犯裁判上
    1 罪之關係予以一併審理，業已如前述，是本院就該併案部
    分自無再開辯論另併予審酌之必要，爰將該併案卷證資料檢
    還原承辦檢察官另行依法辦理，併予說明。
據上論斷，應依刑事訴訟法第273 條之1 第1 項、第284 條之1
、第299 條第1 項前段，毒品危害防制條例第10條第1 項、第2
項、第18條第1 項前段，刑法第11條、第56條、第51條第5 款，
判決如主文。
本案經檢察官劉文婷到庭執行職務。
中　　華　　民　　國　　94　　年　　10　　月　　27　　日
                        刑事第十五庭  法　官   唐照明
以上正本證明與原本無異。
如不服本判決，應於送達後10日內向本院提出上訴狀。
中　　華　　民　　國　　94　　年　　10　　月　　27　　日
                                      書記官   盧聰明
附錄本判決論罪之法條：
毒品危害防制條例第10條
施用第一級毒品者，處6 月以上5 年以下有期徒刑。
施用第二級毒品者，處3 年以下有期徒刑。
